【裁判字號】    97,審易,1857
【裁判日期】    971212
【裁判案由】    毀損等
【裁判全文】
臺灣桃園地方法院刑事判決            97年度審易字第1857號
公  訴  人  臺灣桃園地方法院檢察署檢察官
被      告  乙○○
                    1樓
                    （另案在臺灣桃園監獄執行中）
上列被告因恐嚇等案件，經檢察官提起公訴（97年度偵字第1889
8 號），被告於本院準備程序進行中，就被訴事實為有罪之陳述
，經本院告知簡式審判程序意旨，並聽取公訴人及被告之意見後
，裁定依簡式審判程序審理，本院判決如下：
    主  文
乙○○損壞他人之雞隻，足以生損害於他人，累犯，處拘役伍拾
日，如易科罰金，以新臺幣壹仟元折算壹日。又以加害生命、身
體、財產之事，恐嚇他人致生危害於安全，累犯，處有期徒刑陸
月，如易科罰金，以新臺幣壹仟元折算壹日。
    事  實
一、乙○○素行不良，於民國93年間，經本院以93年度感裁字第
    36號裁定送流氓感訓，自93年11月4 日執行感訓處分，又於
    同年間，因犯放火燒燬建築物等案件，經臺灣臺東地方法院
    分別以94年度訴字第88號判決判處有期徒刑1 年10月確定、
    又因犯妨害自由等案件，經同院以94年度簡字第47號判決判
    處有期徒刑6 月、5 月，2 罪合併定應執行有期徒刑10月確
    定，嗣上開有期徒刑1 年10月、6 月、5 月，經同院以94年
    度聲字第554 號裁定合併應執行有期徒刑2 年6 月確定，與
    上開感訓處分接續執行，於96年4 月18日期滿執行完畢（本
    件構成累犯）。竟不知悔改，乙○○與甲○○為鄰居，兩人
    前曾因用水問題發生爭執，乙○○心生不滿，竟基於毀損之
    故意，於97年4 月17日下午5 時許，前往甲○○位於桃園縣
    大園鄉五權村21鄰大埔10號住處後院雞寮內，以徒手接續扭
    斷甲○○所有飼養之雞隻脖子，致雞寮內小雞共17隻死亡，
    足以生損害甲○○所有之雞隻17隻（價值約新臺幣2 千元）
    之財產權。又另基於恐嚇之犯意，向甲○○恫稱：「妳看如
    果不聽我的話，下場就跟雞一樣，到時候我要放火燒妳家房
    子，讓妳及全家死光光，不給我錢，我要天天讓妳不得安寧
    。」等語，以加害他人生命、身體、財產之言語，恐嚇甲○
    ○，致其心生畏懼，足生危害於安全。嗣經甲○○提出告訴
    ，而為警循線查獲上情。
二、案經甲○○訴由桃園縣政府警察局大園分局報告臺灣桃園地
    方法院檢察署檢察官偵查起訴。
    理  由
一、程序部分：本件被告乙○○所犯係死刑、無期徒刑、最輕本
    刑為3 年以上有期徒刑以外之罪，其於準備程序中就被訴事
    實為有罪之陳述，經本院告知簡式審判程序之旨，並聽取當
    事人意見後，經本院依刑事訴訟法273 條之1 第1 項規定裁
    定進行簡式審判程序，合先敘明。
二、上開事實，業據被告乙○○分別於警詢及本院審理時坦承不
    諱，核與被害人甲○○於警詢中指訴情節相符，復有告訴人
    甲○○指認被告乙○○涉嫌毀損案之相片、桃園縣政府警察
    局大園分局偵辦乙○○毀損案事證照片2 張附卷可參，足認
    被告之自白與事實相符，堪以採信。本件事證明確，被告犯
    行堪以認定，應依法論科。
三、核被告所為，係犯刑法第354 條之毀損罪、第305 條之恐嚇
    危害安全罪。被告在同一時間，接續毀損甲○○雞隻17隻，
    侵害同一財產法益，為接續犯，僅論以一個毀損罪，即為已
    足。被告所犯上開2 罪間，犯意各別，行為互殊，應予分論
    併罰。又被告曾受事實欄所載之徒刑執行完畢，此有臺灣高
    等法院被告前案紀錄表1 份供參，其受有期徒刑之執行完畢
    ，於5 年內故意再犯本件有期徒刑以上之2 罪，均為累犯，
    應依刑法第47條第1 項規定，加重其刑。爰審酌被告擅自破
    壞他人雞隻，造成告訴人之損害非輕，且迄今尚未賠償告訴
    人之損害，並其素行、智識程度、事後坦承犯行等一切情狀
    ，分別量處如主文所示之刑，並均諭知易科罰金折算標準。
據上論斷，應依刑事訴訟法第273 條之1 第1 項、第299 條第1
項前段，刑法第354 條、第305 條、第47條第1 項、第41條第1
項前段、刑法施行法第1 條之1 第1 項、第2 項前段，判決如主
文。
本案經檢察官王惟琪到庭執行職務。
中    華    民    國    97    年    12    月    12    日
                        刑事庭  法  官  鍾雅蘭
以上正本證明與原本無異。
如不服本判決，應於判決送達後10日內向本院提出上訴狀（應附
繕本），其未敘述上訴理由者，應於上訴期間屆滿後20日內補提
理由書狀於本院，上訴於臺灣高等法院。
                                書記官  楊郁馨
中    華    民    國    97    年    12    月    12    日
附錄本案論罪科刑依據之法條：
中華民國刑法第354 條（毀損器物罪）
毀棄、損壞前二條以外之他人之物或令致不堪用，足以生損害於
公眾或他人者，處二年以下有期徒刑、拘役或五百元以下罰金。
中華民國刑法第305條
以加害生命、身體、自由、名譽、財產之事，恐嚇他人致生危害
於安全者，處2 年以下有期徒刑、拘役或3 百元以下罰金。


司法院資訊處製作；財團法人民間司法改革基金會備份。
